Images des répertoires du notaire Edme Camusat pour l'étude XXII
Archives nationales de France
Images des répertoires du notaire Edme Camusat pour l'étude XXII
29 nivôse an IX - 6 juin 1818 (19 janvier 1801 - 6 juin 1818)
MC/RE/XXII/11, MC/RE/XXII/13 - MC/RE/XXII/15
Camusat, Edme; Etude XXII
4 registres
Archives nationales de France
Minutes et répertoires: la loi 2008-696 du 15 juillet 2008 relative aux archives a fixé à 75 ans à compter de la date de l'acte, ou à 25 ans à compter de la date du décès de l'intéressé si ce délai est plus bref, le délai de communication des minutes et répertoires des notaires; ce délai est porté à 100 ans à compter de la date de l'acte si le document se rapporte à un mineur (code du Patrimoine, articles L213-2, 4e d et 5e).
Autres documents de l'étude (dossiers de clients, comptabilité...): s'agissant d'archives privées, ces documents sont communicables selon les modalités fixées par le déposant ou le donateur.
Certains documents ne sont pas accessibles sous leur forme originale en raison de leur mauvais état de conservation.
Registres entrés aux Archives nationales en 1943 et 1956.
Images des répertoires de l’étude XXII
Archives de l'étude XXII
répertoire d'officier public ministériel
- Répertoire chronologique pour la période du 29 nivôse an IX au 31 décembre 1806 (19 janvier 1801 - 31 décembre 1806), 29 nivôse an IX - 31 décembre 1806 (19 janvier 1801 - 31 décembre 1806); MC/RE/XXII/11; Le répertoire comporte 198 feuillets et fait partie d'un registre de 229 feuillets de papier manuscrits, hauteur 35 cm x largeur 24 cm, composé de cahiers foliotés par le notaire. Le registre est en bon état; les feuillets 55, 115, 141, 166, 191 sont déchirés ou abîmés; aux f° 105, 116,117, 118, 139, 153, 154: "Extraits des registres du greffe ..."
  Registre folioté en 2003 (foliotation non visible à l'écran)
  Le registre contient aussi le répertoire du notaire Alexandre Maistre pour la période du 4 germinal an VIII au 27 nivôse an IX (25 mars 1800 - 17 janvier 1801).
  Le répertoire contient les informations suivantes: 1. le n° de l'acte dans l'année; 2. date du jour; 3. nature de l'acte passé en brevet; 4. nature de l'acte passé en minute; 5. nom, prénom, domicile des parties, indication sur la situation et les prix des biens; 6. date d'enregistrement de l'acte; 7. droits d'enregistrement.
  A la fin du registre se trouve une table alphabétique des noms de clients.
  Attention: seuls les actes passés en minute sont conservés; les actes mentionnés dans le répertoire comme passés en simple brevet (colonne 3) ne sont pas conservés par les notaires et ne sont donc pas versés au Minutier (ils sont remis aux clients).
  répertoire
  - Liste chronologique des actes pour la période du 29 nivôse au 4è jour complémentaire an IX (19 janvier - 21 septembre 1801), 29 nivôse - 4è jour complémentaire an IX (19 janvier - 21 septembre 1801); 31 r°-61 r°; 30 feuillets
  - Liste chronologique des actes pour la période du 2 vendémiaire au 4è jour complémentaire an X (24 septembre 1801 - 21 septembre 1802), 2 vendémiaire - 4è jour complémentaire an X (24 septembre 1801 - 21 septembre 1802); 61 r°-110 v°; 49 feuillets
    - du 2 vendémiaire au 30 germinal an X (24 septembre 1801 - 20 avril 1802), 2 vendémiaire - 30 germinal an X (24 septembre 1801 - 20 avril 1802); 61 r°-91 r°; 20 feuillets
    - du 1er floréal au 4è jour complémentaire an X (21 avril - 21 septembre 1802), 1er floréal - 4è jour complémentaire an X (21 avril - 21 septembre 1802); 91 r°-110 v°; 19 feuillets
  - Liste chronologique des actes pour la période du 2 vendémiaire au 4è jour complémentaire an XI (24 septembre 1802 - 21 septembre 1803), 2 vendémiaire - 4è jour complémentaire an XI (24 septembre 1802 - 21 septembre 1803); 110 v°-136 v°; 26 feuillets
  - Liste chronologique des actes pour la période du 1 vendémiaire au 5è jour complémentaire an XII (24 septembre 1803 - 22 septembre 1804), 1 vendémiaire - 5è jour complémentaire an XII (24 septembre 1803 - 22 septembre 1804); 136 v°-151 v°; 15 feuillets
  - Liste chronologique des actes pour la période du 2 vendémiaire au 4è jour complémentaire an XIII (24 septembre 1804 - 21 septembre 1805), 2 vendémiaire - 4è jour complémentaire an XIII (24 septembre 1804 - 21 septembre 1805); 155 r°-177 r°; 22 feuillets
  - Liste chronologique des actes pour la période du 2 vendémiaire au 10 nivôse an XIV (24 septembre - 31 décembre 1805), 2 vendémiaire - 10 nivôse an XIV (24 septembre - 31 décembre 1805); 177 r°-182 r°; 15 feuillets
  - Liste chronologique des actes pour la période du 2 janvier au 31 décembre 1806, 2 janvier - 31 décembre 1806; 182 r°-216 v°; 34 feuillets
  - Table alphabétique des noms de clients pour la période du 29 nivôse an IX au 31 décembre 1806 (19 janvier 1801 - 31 décembre 1806), 29 nivôse an IX - 31 décembre 1806 (19 janvier 1801 - 31 décembre 1806); 217 r°-229 r°; 12 feuillets
- Répertoire chronologique pour la période du 2 janvier 1807 au 29 novembre 1811, 2 janvier 1807 - 29 novembre 1811; MC/RE/XXII/13; Un registre de 253 feuillets de papier manuscrits, hauteur 35 cm x largeur 24 cm, composé de cahiers foliotés par le notaire. Le registre est en bon état; le f° 18 est dechiré; aux f° 9, 18, 68, 71, 117 à 120, 163, 166 se trouvent des "Extraits des registres du greffe ..."
  A la fin du registre se trouve une table alphabétique des clients.
  - Liste chronologique des actes pour la période du 2 janvier au 31 décembre 1807, 2 janvier - 31 décembre 1807; 1 r°-61 r°; 50 feuillets
    - du 2 janvier au 30 juin 1807, 2 janvier - 30 juin 1807; 1 r°-38 v°; 37 feuillets
    - du 1 juillet au 31 décembre 1807, 1 juillet - 31 décembre 1807; 38 v°-61 r°; 23 feuillets
  - Liste chronologique des actes pour la période du 2 janvier au 31 décembre 1808, 2 janvier - 31 décembre 1808; 61 r°-116 r°; 55 feuillets
    - du 2 janvier au 28 juin 1808, 2 janvier - 28 juin 1808; 61 r°-88 r°; 27 feuillets
    - du 1 juillet au 31 décembre 1808, 1 juillet - 31 décembre 1808; 88 r°-116 r°; 28 feuillets
  - Liste chronologique des actes pour la période du 2 janvier au 31 décembre 1809, 2 janvier - 31 décembre 1809; 116 r°-158 r°; 58 feuillets
    - du 2 janvier au 28 juin 1809, 2 janvier - 28 juin 1809; 116 r°-140 r°; 24 feuillets
    - du 1 juillet au 31 décembre 1809, 1 juillet - 31 décembre 1809; 140 r°-158 r°; 18 feuillets
  - Liste chronologique des actes pour la période du 2 janvier au 29 décembre 1810, 2 janvier - 29 décembre 1810; 158 r°-200 v°; 42 feuillets
    - du 2 janvier au 30 juin 1810, 2 janvier - 30 juin 1810; 158 r°-181 r°; 23 feuillets
    - du 2 juillet au 29 décembre 1810, 2 juillet - 29 décembre 1810; 180 r°-200 v°; 20 feuillets
  - Liste chronologique des actes pour la période du 3 janvier au 29 novembre 1811, 3 janvier - 29 novembre 1811; 200 v°-237 v°; 37 feuillets
  - Table alphabétique des clients pour la période du 2 janvier 1807 au 29 novembre 1811, 2 janvier 1807 - 29 novembre 1811; 238 r°-253 r°; 15 feuillets
- Répertoire chronologique pour la période du 2 décembre 1811 au 6 mai 1816, 2 décembre 1811 - 6 mai 1816; MC/RE/XXII/14; Un registre de 203 feuillets de papier manuscrits, hauteur 35 cm x largeur 24 cm, composé de cahiers foliotés par le notaire. Le registre est en bon état, les feuillets 43, 151, 176, 187 sont déchirés; "Extraits des registres du greffe ...": encarts aux ff° 88, 116, 177 et 129 bis.
  - Liste chronologique des actes pour la période du 2 décembre au 30 décembre 1811, 2 décembre - 30 décembre 1811; 1 r°-3 v°; 2 feuillets
  - Liste chronologique des actes pour la période du 4 janvier au 31 décembre 1812, 4 janvier - 31 décembre 1812; 3 v°-42 v°; 39 feuillets
  - Liste chronologique des actes pour la période du 2 janvier au 31 décembre 1813, 2 janvier - 31 décembre 1813; 42 v°-87 v°; 45 feuillets
    - du 2 janvier au 30 juin 1813, 2 janvier - 30 juin 1813; 42 v°-64 v°; 22 feuillets
    - du 1 juillet au 31 décembre 1813, 1 juillet - 31 décembre 1813; 64 v°-87 v°; 32 feuillets
  - Liste chronologique des actes pour la période du 3 janvier au 31 décembre 1814, 3 janvier - 31 décembre 1814; 87 v°-129 r°; 42 feuillets
  - Liste chronologique des actes pour la période du 2 janvier au 30 décembre 1815, 2 janvier - 30 décembre 1815; 129 r°-176 v°; 47 feuillets
    - du 2 janvier au 29 juin 1815, 2 janvier - 29 juin 1815; 129 r°-155 v°; 26 feuillets
    - du 3 juillet au 30 décembre 1815, 3 juillet - 30 décembre 1815; 155 v°-176 v°; 21 feuillets
  - Liste chronologique des actes pour la période du 4 janvier au 6 mai 1816, 4 janvier - 6 mai 1816; 177 r°-196 v°; 19 feuillets
  - Table alphabétique des noms de clients pour la période du 2 décembre 1811 au 6 mai 1816, 2 décembre 1811 - 6 mai 1816; 197 r°-203 v°; 6 feuillets
- Répertoire chronologique pour la période du 8 mai 1816 au 6 juin 1818, 8 mai 1816 - 6 juin 1818; MC/RE/XXII/15; Le répertoire comporte 113 feuillets et fait partie d'un registre de 218 feuillets de papier manuscrits, hauteur 35 cm x largeur 24 cm, composé de cahiers foliotés par le notaire. Le registre est en bon état mais la reliure est détachée; les f° 10 à 14, 88, 99, 127, 142, 150 sont déchirés; aux ff° 2, 56, 173 à 176 se trouvent des "Extraits du registre du greffe..."
  Le registre contient aussi le répertoire du notaire Alexandre Mathelat de Bourbevelle pour la période du 6 juin 1818 au 31 août 1820.
  A la fin du registre se trouve une table alphabétique des clients des deux notaires.
  - Liste chronologique des actes pour la période du 8 mai au 31 décembre 1816, 8 mai - 31 décembre 1816; 1 r°-29 v°; 29 feuillets
  - Liste chronologique des actes pour la période du 2 janvier au 31 décembre 1817, 2 janvier - 31 décembre 1817; 29 v°-70 v°; 41 feuillets
  - Liste chronologique des actes pour la période du 2 janvier au 6 juin 1818, 2 janvier - 6 juin 1818; 70 v°-89 r°; 19 feuillets
  - Table alphabétique des noms de clients pour la période du 8 mai 1816 au 6 juin 1818, 8 mai 1816 - 6 juin 1818; 195 r°-218 v°; 24 feuillets